【裁判字號】    97,小上,19
【裁判日期】    980116
【裁判案由】    損害賠償
【裁判全文】
臺灣雲林地方法院民事裁定              97年度小上字第19號
上  訴  人  甲○○
被上訴  人  乙○○
上列當事人間請求損害賠償事件，上訴人對於中華民國97年11月
18日本院斗六簡易庭97年度六小字第397 號第一審判決提起上訴
，本院裁定如下：
    主  文
上訴駁回。
第二審訴訟費用新台幣壹仟伍佰元由上訴人負擔。
    理  由
一、按對於小額程序第一審判決之上訴，非以其違背法令為理由
    ，不得為之；又上訴狀內應記載上訴理由，表明下列各款事
    項：(一)原判決所違背之法令及其具體內容。(二)依訴訟資料可
    認為原判決有違背法令之具體事實。當事人於第二審程序不
    得提出新攻擊或防禦方法。但因原法院違背法令致未能提出
    者，不在此限。第468 條、第469 條第1 款至第5 款之規定
    ，於小額事件之上訴程序準用之。有下列各款情形之一者，
    其判決當然為違背法令：一、判決法院之組織不合法者。二
    、依法律或裁判應迴避之法官參與裁判者。三、法院於權限
    之有無辨別不當或違背專屬管轄之規定者。四、當事人於訴
    訟未經合法代理者。五、違背言詞辯論公開之規定者。民事
    訴訟法第436 條之24第2 項、第436 條之25、第436 條之28
    、第436 條之32第2 項、第469 條第1 款至第5 款分別定有
    明文。而因小額事件之上訴程序並未準用第469 條第6 款之
    規定，是上開民事訴訟法第436 條之24第2 項所稱之「判決
    違背法令」，應僅指依同法第468 條規定，判決不適用法規
    或適用不當，而有同法第469 條第1 款至第5 款所列情形之
    一者。是當事人提起上訴，如依民事訴訟法第468 條規定，
    以小額程序第一審判決有不適用法規或適用法規不當為上訴
    理由時，其上訴狀或理由書應有具體之指摘，並揭示該法規
    之條項或其內容，若係成文法以外之法則，應揭示該法則之
    旨趣，倘為司法院解釋或本院之判例，則應揭示該判解之字
    號或其內容，如依民事訴訟法第469 條第1 款至第5 款所列
    情形為理由時，其上訴狀或理由書應揭示合於該條款之事實
    ，上訴狀或理由書如未依此項方法表明者，即難認為已對小
    額程序第一審判決之違背法令有具體之指摘，其上訴自難認
    為合法（最高法院71年度台上字第314 號判例意旨參照）。
二、上訴人上訴意旨略以：上訴人陳情台一丁線工務段會勘，被
    上訴人已確為侵害路權，被上訴人亦被發文限兩個月內拆除
    鐵架，且當天有證人張淑惠可證明上訴人當天確實車子在西
    平路280 號所撞，屋主為被上訴人，且鐵架設有加水站，雖
    租屋人已搬走，但仍營業，所得的錢係由加水站交由278 之
    被上訴人之姪子收取，原租屋人既已未租，被上訴人即應將
    鐵架拆除等語。並聲明：原判決廢棄。
三、上訴人雖以上開情節為由提起上訴，然觀其上訴意旨，僅重
    複敘明其於原審所提出之攻擊防禦方法，並未具體指出原審
    判決有何民事訴訟法第469 條第1 款至第5 款所規定違背法
    令之情事，更未指明原審判決所違反之法令條項或其內容，
    以及依訴訟資料有何判決違背法令之具體事實，其另行提出
    證人張淑惠可證明其車係在西平路280 號所撞之證據，並未
    敘明其所提出此之新攻擊防禦方法，乃原法院違背法令致未
    能提出，參諸首開說明，自不得謂已合法表明上訴理由，從
    而本件上訴，顯難認為合法，應予駁回。
四、據上論結，本件上訴為不合法，依民事訴訟法第436 條之32
    第2 項、第444 條第1 項前段、第95條、第78條，裁定如主
    文。
中    華    民    國    98    年    1     月    16    日
                  民事第一庭    審判長法  官  紀文勝
                                      法  官  邱瑞裕
                                      法  官  黃瑞井
以上正本係照原本作成。
本裁定不得抗告。
中    華    民    國    97    年    1     月    16    日
                                      書記官  林美鳳


司法院資訊處製作；財團法人民間司法改革基金會備份。
